lib/dict/pl_PL.aff
SFX G   eæ        ±cemu     leæ
SFX G   eæ        ±ca       leæ
SFX G   eæ        ±c±       leæ
SFX G   eæ        ±ce       leæ
SFX G   eæ        ±cej      leæ
SFX G   æ         j±cy      [ao]rzeæ
SFX G   æ         j±cym     [ao]rzeæ
SFX G   æ         j±cymi    [ao]rzeæ
SFX G   æ         j±cych    [ao]rzeæ
SFX G   æ         j±cego    [ao]rzeæ
SFX G   æ         j±cemu    [ao]rzeæ
SFX G   æ         j±ca      [ao]rzeæ
SFX G   æ         j±c±      [ao]rzeæ
SFX G   æ         j±ce      [ao]rzeæ
SFX G   æ         j±cej     [ao]rzeæ
SFX G   zeæ       ±cy       [^ao]rzeæ
SFX G   zeæ       ±cym      [^ao]rzeæ
SFX G   zeæ       ±cymi     [^ao]rzeæ
SFX G   zeæ       ±cych     [^ao]rzeæ
SFX G   zeæ       ±cego     [^ao]rzeæ
SFX G   zeæ       ±cemu     [^ao]rzeæ
SFX G   zeæ       ±ca       [^ao]rzeæ
SFX G   zeæ       ±c±       [^ao]rzeæ
SFX G   zeæ       ±ce       [^ao]rzeæ
SFX G   zeæ       ±cej      [^ao]rzeæ
SFX G   æ         j±cy      [bfmnpw]iæ
SFX G   æ         j±cym     [bfmnpw]iæ
SFX G   æ         j±cymi    [bfmnpw]iæ
SFX G   æ         j±cych    [bfmnpw]iæ
SFX G   æ         j±cego    [bfmnpw]iæ
SFX G   æ         j±cemu    [bfmnpw]iæ
SFX G   æ         j±ca      [bfmnpw]iæ
SFX G   æ         j±c±      [bfmnpw]iæ
SFX G   æ         j±ce      [bfmnpw]iæ
SFX G   æ         j±cej     [bfmnpw]iæ
SFX G   ±¶æ       ês±cy     ±¶æ
SFX G   ±¶æ       ês±cym    ±¶æ
SFX G   ±¶æ       ês±cymi   ±¶æ
SFX G   ±¶æ       ês±cych   ±¶æ
SFX G   ±¶æ       ês±cego   ±¶æ
SFX G   ±¶æ       ês±cemu   ±¶æ
SFX G   ±¶æ       ês±ca     ±¶æ
SFX G   ±¶æ       ês±c±     ±¶æ
SFX G   ±¶æ       ês±ce     ±¶æ
SFX G   ±¶æ       ês±cej    ±¶æ
SFX G   e¶æ       os±cy     [^j]e¶æ
SFX G   e¶æ       os±cym    [^j]e¶æ
SFX G   e¶æ       os±cymi   [^j]e¶æ
SFX G   e¶æ       os±cych   [^j]e¶æ
SFX G   e¶æ       os±cego   [^j]e¶æ
SFX G   e¶æ       os±cemu   [^j]e¶æ
SFX G   e¶æ       os±ca     [^j]e¶æ
SFX G   e¶æ       os±c±     [^j]e¶æ
SFX G   e¶æ       os±ce     [^j]e¶æ
SFX G   e¶æ       os±cej    [^j]e¶æ
SFX G   ó¶æ       od±cy     ó¶æ
SFX G   ó¶æ       od±cym    ó¶æ
SFX G   ó¶æ       od±cymi   ó¶æ
SFX G   ó¶æ       od±cych   ó¶æ
SFX G   ó¶æ       od±cego   ó¶æ
SFX G   ó¶æ       od±cemu   ó¶æ
SFX G   ó¶æ       od±ca     ó¶æ
SFX G   ó¶æ       od±c±     ó¶æ
SFX G   ó¶æ       od±ce     ó¶æ
SFX G   ó¶æ       od±cej    ó¶æ
SFX G   æ         j±cy      [uy]æ
SFX G   æ         j±cym     [uy]æ
SFX G   æ         j±cymi    [uy]æ
SFX G   æ         j±cych    [uy]æ
SFX G   æ         j±cego    [uy]æ
SFX G   æ         j±cemu    [uy]æ
SFX G   æ         j±ca      [uy]æ
SFX G   æ         j±c±      [uy]æ
SFX G   æ         j±ce      [uy]æ
SFX G   æ         j±cej     [uy]æ
SFX G   ³uæ       ol±cy     k³uæ
SFX G   ³uæ       ol±cym    k³uæ
SFX G   ³uæ       ol±cymi   k³uæ
SFX G   ³uæ       ol±cych   k³uæ
SFX G   ³uæ       ol±cego   k³uæ
SFX G   ³uæ       ol±cemu   k³uæ
SFX G   ³uæ       ol±ca     k³uæ
SFX G   ³uæ       ol±c±     k³uæ
SFX G   ³uæ       ol±ce     k³uæ
SFX G   ³uæ       ol±cej    k³uæ
SFX G   ¼æ        z±cy      [^e]¼æ
SFX G   ¼æ        z±cym     [^e]¼æ
SFX G   ¼æ        z±cymi    [^e]¼æ
SFX G   ¼æ        z±cych    [^e]¼æ
SFX G   ¼æ        z±cego    [^e]¼æ
SFX G   ¼æ        z±cemu    [^e]¼æ
SFX G   ¼æ        z±ca      [^e]¼æ
SFX G   ¼æ        z±c±      [^e]¼æ
SFX G   ¼æ        z±ce      [^e]¼æ
SFX G   ¼æ        z±cej     [^e]¼æ
SFX G   e¼æ       oz±cy     ie¼æ
SFX G   e¼æ       oz±cym    ie¼æ
SFX G   e¼æ       oz±cymi   ie¼æ
SFX G   e¼æ       oz±cych   ie¼æ
SFX G   e¼æ       oz±cego   ie¼æ
SFX G   e¼æ       oz±cemu   ie¼æ
SFX G   e¼æ       oz±ca     ie¼æ
SFX G   e¼æ       oz±c±     ie¼æ
SFX G   e¼æ       oz±ce     ie¼æ
SFX G   e¼æ       oz±cej    ie¼æ
SFX G   ¼æ        z±cy      le¼æ
SFX G   ¼æ        z±cym     le¼æ
SFX G   ¼æ        z±cymi    le¼æ
SFX G   ¼æ        z±cych    le¼æ
SFX G   ¼æ        z±cego    le¼æ
SFX G   ¼æ        z±cemu    le¼æ
SFX G   ¼æ        z±ca      le¼æ
SFX G   ¼æ        z±c±      le¼æ
SFX G   ¼æ        z±ce      le¼æ
SFX G   ¼æ        z±cej     le¼æ
MAP 8
MAP a±
MAP cæ
MAP eê
MAP l³
MAP nñ
MAP oóu
MAP s¶
MAP z¿¼
REP 64
REP ¼ zi
REP ³ eu
REP æ ci
REP æ d¿
REP æ d¼
REP æ dz
REP c dz
REP ch h
REP ci æ
REP cz czy
REP d¼ æ
REP d¼ dzi
REP d¿ æ
REP dz æ
REP dzi d¼
REP edzil êdzi³
REP ê em
REP ê en
REP ei eja
REP eja ei
REP em ê
REP en ê
REP eu ³
REP h ch
REP he chê
REP ¶i ¶
REP ii ija
REP ija ii
REP iosc o¶æ
REP ise siê
REP loz ³os
REP ni ñ
REP ñi ñ
REP ñ ni
REP ± o³
REP o³ ±
REP oi oja
REP oja oi
REP ± om
REP om ±
REP ± on
REP on ±
REP ru kró
REP ¿ rz
REP rz ¿
REP rz sz
REP scia ¶ci±
REP ¶ si
REP si ¶
REP siæ ¶æ
REP s sn±
REP sz ¿
REP sz rz
REP tro rot
REP u y
REP wu wy
REP yi yja
REP yja yi
REP zal rza³
REP zekac rzekaæ
REP zi ¼
REP zl az³
REP z ¿n
REP z rz
